【裁判字號】    99,上訴,1186
【裁判日期】    990409
【裁判案由】    毒品危害防制條例
【裁判全文】
臺灣高等法院刑事判決                99年度上訴字第1186號
上  訴  人
即  被  告  甲○○
上列上訴人因違反毒品危害防制條例案件，不服臺灣板橋地方法
院98年度訴字第3867號，中華民國98年11月30日第一審判決（臺
灣板橋地方法院檢察署98年度毒偵字第6442號），提起上訴，本
院判決如下：
    主  文
上訴駁回。
    理  由
一、按刑事訴訟法第350條、第361條、第362條、第367條規定，
    不服地方法院之第一審判決而上訴者，須提出上訴書狀，並
    應敘述具體理由，為上訴必備之程式；其所提出之書狀未敘
    述上訴理由，或僅曾以言詞陳述上訴理由者，均應於上訴期
    間屆滿後20日內補提理由書於第一審法院。第一審法院經形
    式審查，認逾期未補提上訴理由者，應定期間先命補正；逾
    期未補正者，為上訴不合法律上之程式，應以裁定駁回。倘
    已提出上訴理由，但所提非屬具體理由者，則由第二審法院
    以上訴不合法律上之程式，判決駁回。而所謂具體理由，必
    係依據卷內既有訴訟資料或提出新事證，指摘或表明第一審
    判決有何採證認事、用法或量刑等足以影響判決本旨之不當
    或違法，而構成應予撤銷之具體事由，始克當之（例如：依
    憑證據法則具體指出所採證據何以不具證據能力，或依憑卷
    證資料，明確指出所為證據證明力之判斷如何違背經驗、論
    理法則）；倘僅泛言原判決認定事實錯誤、違背法令、量刑
    失之過重或輕縱，而未依上揭意旨指出具體事由，或形式上
    雖已指出具體事由，然該事由縱使屬實，亦不足以認為原判
    決有何不當或違法者（例如：對不具有調查必要性之證據，
    法院未依聲請調查亦未說明理由，或援用證據不當，但除去
    該證據仍應為同一事實之認定），皆難謂係具體理由，俾與
    第二審上訴制度旨在請求第二審法院撤銷、變更第一審不當
    或違法之判決，以實現個案救濟之立法目的相契合，並節制
    濫行上訴（參照最高法院97年度台上字第892號判決意旨）
    。
二、經查：本件原判決係依上訴人即被告甲○○於原審中之自白
    、臺北縣政府警察局土城分局毒品案件尿液檢體編號及姓名
    對照表（見偵查卷第22頁）、臺灣檢驗科技股份有限公司民
    國98年9月16日濫用藥物檢驗報告（見偵查卷第30頁）、交
    通部民用航空局航空醫務中心98年9月16日航藥鑑字第09850
    24號毒品鑑定書（見偵查卷第27頁）各一紙等為據，認定被
    告確有於98年9月1日晚上11時許，同時混和並施用第一級毒
    品海洛因及第二級毒品甲基安非他命一次之犯行，係犯毒品
    危害防制條例第10條第1項、第2項之施用第一級毒品罪、第
    二級毒品罪。被告施用第一級毒品海洛因前持有海洛英，施
    用第二級毒品甲基安非他命前後持有甲基安非他命之低度行
    為，均應為施用海洛因、甲基安非他命之高度行為所吸收，
    不另論罪。被告以一施用行為同時施用毒品海洛因、甲基安
    非他命，所犯係一行為觸犯二罪名之想像競合犯，應依刑法
    第55條之規定從一重論以毒品危害防制條例第10條第1項之
    施用第一級毒品海洛因罪。且查被告前於90年間又三犯施用
    毒品，經原審法院以90年度毒聲字第3231號裁定令入戒治處
    所施以強制戒治，並於91年8月14日強制戒治執行期滿。嗣
    因於（一）89年間因偽造文書案件，經本院以90年度上訴字
    第48 號判處有期徒刑9月；（二）另因上開三犯施用毒品案
    件，經原審法院以90年度訴字第1678號判處有期徒刑6月、1
    0月，應執行有期徒刑1年2月；上開二案件經接續執行，於9
    3年3月22日執行完畢。（三）再於94年間因施用毒品案件，
    經臺灣高等法院臺中分院以95年度上訴字第573號判處有期
    徒刑1年4月、9月，其中施用一級毒品部分上訴最高法院，
    經該院以95年度台上字第4454號駁回，以上二罪應執行有期
    徒刑1年10月，經減刑後，定應執行有期徒刑11月；（四）
    復於95年間因施用毒品案件，經臺灣南投地方法院以94年度
    訴字第857號判處有期徒刑11月、8月，應執行有期徒刑1年6
    月，經減刑後，定應執行有期徒刑9月；（五）另於96年間
    因施用毒品案件，經臺灣高等法院臺中分院以96年度上訴字
    第2245號判處有期徒刑1年2月，減為有期徒刑7月；以上（
    三）、（四）、（五）案件接續執行，於98年3月6日縮短刑
    期假釋出監，所餘刑期交付保護管束，迄於98年5月16日執
    行完畢在案，詎其猶未戒除毒癮，另基於施用第一級毒品海
    洛因、第二級毒品甲基安非他命之犯意，於98年9月1日再犯
    本案，有本院被告前案紀錄表附卷可稽。其受有期徒刑執行
    完畢後5年內，故意再犯本件有期徒刑以上之罪，為累犯，
    原判決依刑法第47條第1項之規定加重其刑，惟審酌被告犯
    罪之動機、目的、手段，有多次施用毒品之紀錄，歷經強制
    戒治、科刑之執行，仍無法戒絕惡習，同時施用毒品海洛因
    、安非他命，犯罪所生之危害，僅施用一次，及犯罪後坦承
    犯行，態度尚稱良好等一切情狀，量處被告有期徒刑1年。
    均已詳敘其所憑證據、認定理由及量刑依據。從形式上觀察
    ，原判決已敘明審酌刑法第57條所列事項之理由，並無認定
    事實錯誤、量刑瑕疵或違背法令之情形。
三、本件被告不服原審判決，提起上訴，其上訴理由僅泛稱，被
    告於98年3 月6 日假釋出監後，因找不到適當的工作，加上
    長輩、自己及小孩生活經濟上之壓力，一時糊塗想藉由毒品
    抒解，是以被告於案發後深感愧疚及後悔，請本院憐憫2給
    予被告從輕量刑之機會等語。而觀諸被告之上訴理由，並未
    依據卷內既有訴訟資料或提出新事實、新證據，指摘或表明
    原審判決有何採證認事、用法或量刑等足以影響判決本旨之
    不當或違法，而構成應予撤銷之具體事由。是揆諸前揭規定
    暨說明，被告上訴未以書狀敘述具體理由，應認不合法律上
    之程式，爰不經言詞辯論，逕予駁回。
據上論斷，應依刑事訴訟法第367條前段、第372條，判決如主文
。
中    華    民    國    99    年    4     月    9     日
                        刑事第五庭審判長法  官  高明哲
                                        法  官  高玉舜
                                        法  官  劉秉鑫
以上正本證明與原本無異。
如不服本判決，應於收受送達後10日內向本院提出上訴書狀，其
未敘述上訴之理由者並得於提起上訴後10日內向本院補提理由書
（均須按他造當事人之人數附繕本）「切勿逕送上級法院」。
                                        書記官  蔡宜蓁
中    華    民    國    99    年    4     月    14    日

司法院資訊處製作；財團法人民間司法改革基金會備份。
